【裁判字號】    98,簡上,148
【裁判日期】    981029
【裁判案由】    傷害
【裁判全文】
臺灣臺北地方法院刑事判決             98年度簡上字第148號
上  訴  人  臺灣臺北地方法院檢察署檢察官
被      告  甲○○
上列上訴人因被告傷害案件，不服本院98年度簡第670 號中華民
國98年3 月25日之第一審判決（聲請簡易判決處刑案號：98年度
偵緝字第314 號），提起上訴，本院管轄之第二審地方法院合議
庭判決如下：
    主  文
上訴駁回。
甲○○緩刑貳年。
    事  實
一、甲○○駕駛車牌號碼307-AU號營業用小貨車與乙○○駕駛之
    車牌號碼865-CV號營業用小客車發生車禍糾紛，竟基於傷害
    之犯意，於民國97年9 月23日下午3 時30分許，在臺北市○
    ○區○○路170 號前，徒手毆打乙○○，致其受有左眼眉開
    放性傷口之傷害；後因乙○○於同年10月1 日前往派出所對
    甲○○提出傷害告訴，始悉上情。
二、案經乙○○訴由臺北市政府警察局中山分局報請臺灣臺北地
    方法院檢察署檢察官偵查後聲請簡易判決處刑。
    理  由
一、上開犯罪事實，業據被告甲○○於偵訊、本院歷次訊問時均
    自白不諱，核與證人即告訴人乙○○之證詞大致相符，另有
    目擊證人陳冠宇之警詢證詞可互為對照，且有乙○○之診斷
    證明書、受傷照片等件在卷可稽，堪信被告上開任意性自白
    核與事實相符而可採信，是本案業已事證明確，被告犯行洵
    堪認定，自應依法論科。
二、核被告所為，係犯刑法第277 條第1 項之傷害罪。原審以被
    告所為事證明確，援引刑法第277 條第1 項、第41條第1 項
    前段、刑法施行法第1 條之1 之規定，判處被告拘役30日，
    如易科罰金，以新臺幣1,000 元折算1 日，核其認定事實、
    適用法律及量刑各方面均無不當，應予維持。
三、檢察官上訴意旨略以：被告未與告訴人達成和解，原審判決
    量刑過輕等語，固非無據；然查，就原審所判處之上開刑度
    而言，檢察官並未具體舉證有何過輕之處，本院審酌後認原
    審量刑並無失當之處，至於和解部分，被告已於98年7 月27
    日與告訴人在本件簡上附帶民事訴訟之損害賠償事件中達成
    和解，此有本院和解筆錄乙件存卷可查（98年度簡上附民字
    第14號），惟此乃原審判決後始生之事證，原審未予審酌此
    部分事實而為量刑，尚無任何違誤，上訴意旨指摘原審判決
    量刑過輕，核為無理由，其上訴自應予以駁回。再查被告於
    犯本案之罪前，未曾因故意犯罪受有期徒刑以上刑之宣告，
    此有臺灣高等法院被告前案紀錄表暨全國前案簡列表各1 件
    在卷可按，此次其因一時衝動致罹刑典，惟犯後業已與告訴
    人達成和解（已如前述），足見被告確有悔悟，經此偵審教
    訓應能知所警惕而無再犯之虞，本院綜核其個人與家庭環境
    各情，認其所受之刑之宣告以暫不執行為適當，爰併諭知緩
    刑2 年，以啟自新，至於公訴檢察官請求併予宣告附帶一定
    緩刑條件之部分，因已有和解筆錄所記載之和解成立內容，
    確保被告履行和解條件，且被告如未予履行時，民事上之法
    律效果亦甚明確，本院斟酌後認尚無另就刑事部分諭知緩刑
    附帶條件，故未如公訴檢察官所請，併此指明。
據上論斷，應依刑事訴訟法第455 條之1 第1 項、第3 項、第36
8 條，刑法第74條第1 項第1 款，判決如主文。
本案經檢察官林怡君到庭執行職務。
中    華    民    國    98    年    10    月    29    日
                  刑事第五庭  審判長法  官  黃程暉
                                    法  官  鄭昱仁
                                    法  官  吳勇毅
上正本證明與原本無異。
本件不得上訴。
                                    書記官  游秀珠
中    華    民    國    98    年    10    月    29    日


司法院資訊處製作；財團法人民間司法改革基金會備份。
